臺灣高等法院刑事裁定
109年度侵聲再字第32號
再審聲請人
即受判決人  游建誠



上列再審聲請人即受判決人因妨害風化等案件，對於本院108年
度侵上訴字第97號，中華民國109年5月12日第二審確定判決（臺
灣桃園地方法院104年度侵訴字第94號，起訴案號：臺灣桃園地
方檢察署104年度偵字第10704號、第12961號、第14665號、第15
455號、少連偵字第151號），聲請再審，本院裁定如下：
    主  文
再審之聲請駁回。 
    理  由
一、聲請意旨略以：臺灣桃園地方法院104年度侵訴字第94號判
    決甲○○(即再審聲請人，下稱聲請人)於該判決事實欄肆、柒
    部分，就被害人林○淳、被害人即代號0000-000000之女子(
    真實姓名年籍詳卷，下稱A女)均構成共同犯圖利強制使人為
    性交罪，各判處有期徒刑7年2月，定應執行有期徒刑8年，
    上訴本院以108年度侵上訴字第97號判決，就聲請人部分，
    原判決撤銷，就事實欄肆(即被害人林○淳)部分，改判共同
    犯媒介受脅迫之女子與他人為性交罪，處有期徒刑1年4月，
    就事實欄柒(被害人A女)部分，改判共同犯圖利強制使人為
    性交罪，處有期徒刑7年，定應執行刑有期徒刑7年10月，後
    上訴最高法院因聲請人之上訴違背法律規定之程式以109年
    度台上字第3694號判決駁回確定。聲請人就本院前開確定判
    決(下稱本案確定判決)之事實欄肆及柒均聲請再審，惟聲請
    人於本院訊問時就事實欄肆部分已撤回再審之聲請(見本院
    卷第114頁)，就本案確定判決事實欄柒部分聲請再審事由如
    下：
(一)⒈被害人A女係因其男友鍾承均積欠債務，而需賣淫替男友  
      還債，然其男友鍾承均積欠債務之數額、對象、過程，  
      聲請人並不清楚，亦未參與。
　　⒉又聲請人甚且未與被害人A女有任何接觸，僅係因被告陳  
      俊億向聲請人表示有一女子自願去新竹湖口賣淫，而因聲
　　  請人認識經營應召站之被告洪麗惠，故聲請人幫被告陳俊
　　  億與被告洪麗惠間牽線，聲請人主觀上並無法得知被害人
　　  A女係受逼迫而賣淫一事，足證聲請人該行為並未涉犯刑
　　  法第231條之1第1項之罪。
　　⒊「桃園市政府警察局八德分局偵辦被害人A女遭林誠恩脅
　　  迫賣淫及陳俊億性侵搜證相片」編號14、15相片之對話  
      內容：
  　①編號14相片：
　  　男友鍾承均「他們都騙了妳」
　　  被害人A女「？」
　　  男友鍾承均「妳還不知道瞴？」
　　  被害人A女:「騙我上班？」
　  ②編號15相片：
　　  男友鍾承均「妳就休息」
　　  被害人A女「我覺得我真的被騙來的」
　  ③由上所述足見，被害人A女究竟是遭林誠恩脅迫賣淫或係  
      自願賣淫而後因感到受騙所產生的糾紛，顯有疑義。
    ⒋歷審判決對於被害人A女為何與男友鍾承均有上開如此之
　　  對話內容，並未向被害人A女為何與男友鍾承均進行詢問
　　  與調查，即驟予做不利聲請人之認定，顯已違反「罪疑惟
　　  惟輕原則」與「無罪推定原則」。
(二)今係被告陳俊億向聲請人詢問是否知悉何處可媒介性交易，
    其有友人有意願從事賣淫，聲請人才告知被告陳俊億可向被
    告洪麗惠洽談，但聲請人與被害人A女並不相識，亦不知悉
    被害人A女賣淫之原因與來由，足證聲請人並未涉犯刑法第2
    31條之1第1項之罪。被害人A女係因其男友鍾承均積欠林誠
    恩等人債務，而賣淫替男友還債，聲請人未與被害人A女有
    任何接觸，亦未對被害人林惠淳施加任何強制力或是惡害之
    通知，足證聲請人並未涉犯刑法第231條之1第1項之罪。然
    聲請人曾察覺被害人A女似非自願從事性交易，故聲請人媒
    介被害人A女從事性交易之行為仍涉犯刑法第231條之1第2項
    ，此部分聲請人坦承犯行。
(三)聲請人因未發現前開事實或證據，致未主張該有利於己之情
    事始被判處罪刑確定。為此，依法聲請再審，請法院明察，
    准予裁定予開始再審云云。
二、按刑事訴訟法第431條第1項係規定「再審之聲請，於再審判
    決前，得撤回之」。就本確定判決事實欄肆所載被害人林Ｏ
    淳部分，聲請人於本院訊問時，業已當庭聲明撤回此部分再
    審之聲請，有本院訊問筆錄在卷可查(見本院卷第114頁)，
    先予指明。
三、次按「有罪判決確定後，因發現新事實或新證據，單獨或與
    先前之證據綜合判斷，足認受有罪判決之人應受無罪、免訴
    、免刑或輕於原判決所認罪名之判決者，為受判決人之利益
    ，得聲請再審。同條第1項第6款之新事實或新證據，指判決
    確定前已存在或成立而未及調查斟酌，及判決確定後始存在
    或成立之事實、證據」，刑事訴訟法第420條第1項第6款、
    第3項分別定有明文。準此，關於新事實及新證據之定義，
    對於新規性之要件，採取以該證據是否具有「未判斷資料性
    」而定，與證據之確實性(或稱顯著性)，重在證據之證明力
    ，應分別以觀。因此，舉凡法院未經發現而不及調查審酌者
    ，不論該證據之成立或存在，係在判決確定之前或之後，亦
    不問受判決人是否明知，甚且法院已發現之證據，但就其實
    質之證據價值未加以判斷者，均具有新規性；另關於確實性
    之判斷方法，則增訂兼採取「單獨評價」或「綜合評價」之
    體例，即當新證據本身尚不足以單獨被評價為與確定判決認
    定事實有不同之結論者，即應與確定判決認定事實基礎之既
    存證據為綜合評價，以評斷有無動搖該原認定事實之蓋然性
    。法院在進行綜合評價之前，因為新證據必須具有「未判斷
    資料性」，即原確定判決所未評價過之證據，始足語焉，故
    聲請人所提出之證據，是否具有新規性，自應先予審查。如
    係在原確定判決審判中已提出之證據，經原法院審酌捨棄不
    採者，即不具備新規性之要件，自毋庸再予審查該證據是否
    具備確實性。是以依此原因聲請再審者，應提出具體之新事
    實或新證據，而非徒就卷內業已存在之資料對於法院取捨證
    據之職權行使加以指摘（最高法院106年度台抗字第5號刑事
    裁定參照)。復按聲請再審之理由，如僅對原確定判決認定
    事實之爭辯，或對原確定判決採證認事職權之行使，任意指
    摘，或對法院依職權取捨證據持相異評價等情，原審法院即
    使審酌上開證據，亦無法動搖原確定判決，自非符合此條款
    所定提起再審之要件（最高法院102年度台抗字第480號刑事
    裁定參照)。
四、本院查：
(一)蔣明軒於民國104年6月5日晚上7時許，受陳耀揚(原名鍾承
    均)之託前往桃園市○○區○○路000○0號「○○車業」，與車行老
    闆高振益協商處理所欠債務新臺幣(下同)3萬2,000元。蔣明
    軒要求陳耀揚與其女友A女與其一同前往同路252巷居處承諾
    能為其找工作以清償債務。抵達後，因蔣明軒對林誠恩尚有
    債務未清償，乃向林誠恩指稱陳耀揚積欠其金錢，願將對陳
    耀揚之債權，移轉予林誠恩以為清償，經林誠恩同意後，林
    誠恩、蔣明軒竟共同基於強盜之犯意聯絡，由林誠恩先向陳
    耀揚、A女恫稱：「若A女不簽本票替陳耀揚還債，就要將陳
    耀揚帶出國變賣器官來還債」等語，蔣明軒見A女不肯簽署
    本票，即向A女佯稱：「沒關係！妳不簽，就可以走了」等
    語，A女恐在場之林誠恩、蔣明軒對陳耀揚不利，遂當場簽
    立總金額為41萬2,000元之本票數張(無證據證明已完成發票
    行為)交付林誠恩。林誠恩、蔣明軒於取得A女簽立本票後，
    為確保可取得票款，乃提議陳耀揚去擔任詐騙取款車手，A
    女則以賣淫來清償債務。林誠恩透過陳俊億聯絡聲請人並告
    知此事，林誠恩、蔣明軒、陳俊億及聲請人共同基於意圖營
    利，強制使人為性交之犯意聯絡，林誠恩帶A女去見陳俊億
    及聲請人，隨後林誠恩、陳柏豪搭載陳耀揚、A女於104年6
    月6日某時，在桃園市平鎮區金陵路與和平路交岔口之85度C
    與陳俊億、聲請人會合，商談陳耀揚擔任詐欺集團車手及安
    排A女賣淫之事。期間陳耀揚多次表示不希望A女去賣淫，A
    女現有孕不能為性交易等語，A女則在旁不停哭泣，林誠恩
    則怒斥陳耀揚並恫稱：「你是欠打還是怎麼樣！」等語，陳
    耀揚則哭求稱：讓其打一通電話給其父陳肇昌，由其父出面
    償還債務等語，惟遭林誠恩拒絕，聲請人、陳俊億則表示可
    讓陳耀揚撥打電話，隨即由陳俊億將所持用之手機借與陳耀
    揚撥打電話予陳肇昌，而陳耀揚於電話甫撥通後向陳肇昌大
    聲稱：「爸!我被押著，對方要我女朋友去賣淫！要我去做
    詐騙！」等語之際，旋即遭陳俊億搶過手機將通話予以掛斷
    ，並大聲斥責陳耀揚，林誠恩見狀即徒手毆打陳耀揚之頭部
    ，並通知蔣明軒到場處理，於蔣明軒抵達85度C後，陳俊億
    、聲請人即先行離開現場。另陳俊億、聲請人亦承前意圖營
    利，強制使人為性交之犯意聯絡，由陳俊億電聯聲請人告知
    將載A女前往洪麗惠所經營之私娼寮，聲請人即直接與陳俊
    億相約於洪麗惠所經營之私娼寮碰面，陳俊億遂於104年6月
    7日晚上6時許，駕車搭載A女前往洪麗惠所經營私娼寮。之
    後於同日晚上8時許，陳俊億將A女送至洪麗惠之私娼寮，聲
    請人已在場等候，並告知洪麗惠應將A女從事性交易所得之
    款項交其收取轉交林誠恩，用以抵償陳俊億之債務，於債務
    清償完畢後再由其抽成，不得交予A女等語。洪麗惠則基於
    意圖使A女與他人為性交行為，而媒介、容留以營利之犯意
    ，收容A女於其所經營之私娼寮，以每次1,500元之代價安排
    A女與他人從事性交易行為，A女於洪麗惠所經營之私娼寮期
    間即104年6月7日至同年月8日，總共從事18次性交易行為，
    所得款項計2萬7,000元全數由洪麗惠收取，洪麗惠則每次抽
    取500元共9,000元後，將剩餘1萬8,000元交付聲請人等情，
    經本院前開確定判決事實欄柒所示之聲請人與林誠恩、蔣明
    軒、陳俊億共同犯刑法第231條之1第1項圖利強制使人為性
    交罪，另洪麗惠犯圖利容留性交罪，綜核全部卷證資料予以
    審酌認定之犯罪事實，經本院調取本案全部卷證(電子卷證)
    資料審閱無誤，亦有卷內本件確定判決書及相關判決書在卷
    可查。
(二)聲請意旨(一)⒈⒉略以聲請人並不清楚，亦未參與A女男友鍾
    承均積欠債務之數額、對象、過程，聲請人亦未與被害人A
    女有任何接觸，聲請人僅幫陳俊億與洪麗惠間牽線，聲請人
    主觀上無法得知被害人A女係受逼迫而賣淫乙事，是聲請人
    上開行為並未涉犯刑法第231條之1第1項之罪。又聲請人於
    本院訊問時，稱「之前A女在法庭上說：我跟他說『忍耐幾個
    月過了就沒事了』，但我沒有跟她這樣說，我根本不認識她
    ，她應該是指陳俊億」等語(見本院卷第114頁)，惟原判決
    認定聲請人與林誠恩、蔣明軒、陳俊億有事實欄柒部分所載
    之共同犯刑法第231條之1第1項規定之圖利強制使人為性交
    犯行，係綜合聲請人之供詞，證人A女、陳耀揚、陳肇昌及
    共犯即共同被告陳俊億等人之證言，並卷附之臉書、LINE對
    話紀錄翻拍畫面，及案內其他相關證據資料而為判斷，並詳
    敘憑為判斷之認定依據之取捨理由。並說明：①依證人即被
    害人A女、證人陳耀揚、陳肇昌之證述內容及A女之逃離過程
    ，綜合上開事證，本於推理作用，認定林誠恩、蔣明軒係以
    強暴、脅迫等違反A女意願之方法使其與他人為性交易行為
    ，主觀上具有營利之意圖；②依聲請人、陳俊億之供述，其
    等已親自見聞陳耀揚打電話向其父親求救，陳俊億甚至因此
    搶下電話，林誠恩則當場毆打陳耀揚，足認聲請人當下即能
    查覺陳耀揚、A女均有不願意從事性交易之賣淫行為之情形
    。③依A女於第一審作證時證稱：檢察官問「山哥跟良哥有跟
    你說到話嗎？」、證人A女答「有。」，檢察官問「經過如
    何？」、證人A女答「他們說如果你想要快點還完錢，就是
    撐個幾個月，錢就還完了，就這樣子。」(參104年度侵訴字
    第94號卷四第55頁反面)，而聲請人於警詢時供稱：問：「『
    山哥』是否為你的綽號？」、答：「陳俊億、綽號『小卓』男
    子是叫我『三哥』」(參104年度偵字第14665號卷四第5頁)。
    可認聲請人的確曾對A女表示，如想要快點還完錢，就是撐
    個幾個月，足見聲請人主觀上與林誠恩、蔣明軒等人確共同
    基於營利意圖，強制使被害人A女與人為性交，是聲請人與
    林誠恩、蔣明軒、陳俊億彼此間具有共同犯刑法第231條之1
    第1項圖利強制使人為性交罪之犯意聯絡，而聲請人亦不爭
    執其有將被害人A女媒介予洪麗惠之私娼寮之客觀事實。本
    案確定判決就聲請人有此部分罪行之主客觀犯罪構成要件事
    實，業已詳載其認定事實所憑之證據及理由。聲請意旨係就
    本案確定判決採證、認事之職權行使或就取捨證據持相異評
    價，徒以己意以上開情詞，否定其具有上開犯罪之主觀構成
    要件事實，任意指摘本案確定判決違法，此部分聲請意旨所
    陳各節，顯與卷內事證資料不侔，自無足取，自無以動搖本
    件原確定判決所認定之罪名，而改論較輕之罪名，難謂此部
    分聲請意旨有刑事訴訟法第420條、第421條所規定之再審事
    由。
(三)聲請意旨(一)⒊⒋略以：卷內編號14相片(為被害人A女與男友
    鍾承均即陳耀揚LINE對話之螢幕翻拍照片，以下沿用相片)
    之對話內容為男友鍾承均：「他們都騙了妳」、被害人A女
    ：「？」、男友鍾承均：「妳還不知道瞴？」、被害人A女
    ：「騙我上班？」，編號15相片之對話內容為男友鍾承均：
    「妳就休息」、被害人A女「我覺得我真的被騙來的」等情
    ，是被害人A女究竟是遭林誠恩脅迫賣淫或係自願賣淫而後
    因感到受騙所產生的糾紛，顯有疑義云云。惟按證據之調查
    ，係屬法院之職權，而法院就調查證據之結果，本於自由心
    證之原則，而為斟酌取捨，是證據之證明力如何，係屬法院
    之職權範圍，原確定判決既已就本案相關卷證予以審酌認定
    ，並敘明理由，倘其證據取捨並無違反論理或經驗法則，即
    難認其所為之論斷係屬違法。況採納其中一部分，原即含有
    摒棄與其相異部分之意，此乃證據取捨之當然結果，縱未於
    判決理由內一一說明，亦無漏未斟酌可言，此屬事實審法院
    取捨證據及評價證據證明力等職權行使之結果（最高法院10
    3年度台抗字第812號刑事裁定參照)。查：A女於第一審作證
    稱，辯護人問「鍾承均後續跟你的對話裡有再提到『他們都
    騙了妳』、『妳還不知道嘸』，你回答『騙我上班？』，你後面
    又提到說『我覺得我真的是騙來的』，這跟你回答檢察官你是
    被強迫去做S的情形是不一樣的，你做何解釋？（提示104年
    度他字第4105號卷四第60頁正面照片編號14、15)」、證人A
    女答「因為鍾承均被打之前，他就有跟我說這幾個人講的話
    不能相信，但因為我之前不認識他們，所以我跟鍾承均在LI
    NE所講的都是我自己想法裡面害怕，我只能假裝答應他們，
    因為當時我很害怕，人生地不熟，沒辦法報警，而且我也怕
    他們會報復我或鍾承均，難道我所做的，我都要直接表現在
    我的臉上，我的害怕都要表現在我的臉上嗎？」(參104年度
    侵訴字第94號卷七第7頁反面至第8頁)、檢察官問「你在LIN
    E的對話裡面有提到我覺得我真的被騙來的是什麼意思？」
    、證人A女答「因為那時候蔣明軒有跟我說，他說你趕快把
    要還的錢賺到之後，還可以再多存一筆錢，然後也不會對鍾
    承均不利，我就想說是不是真的只要賺到這些錢，他就不會
    對鍾承均不利，可是鍾承均跟我講說他們只是想利用我賺錢
    ，所以我才在LINE的對話裡講說我覺得我是被騙來的。」(
    參104年度侵訴字第94號卷四第64頁)。可知本件確定判決憑
    以認定聲請人與林誠恩、蔣明軒、陳俊億等人有事實欄柒之
    共犯圖利強制使人為性交犯行，係綜核前述供述及非供述證
    據之證據證明力，本於推理作用加以審酌認定，已如前述，
    且A女於第一審作證時已就卷內編號14、15相片之對話內容
    詳為證詞，非如聲請意旨(一)⒊所述歷審並未進行詢問與調
    查云云，是聲請人此部分指除容有誤會，而原判決於論述所
    採證之諸項證據中，縱摒棄編號14、15相片之對話內容，亦
    不足推翻原確定判決所認定之事實，此部分聲請意旨核與刑
    事訴訟法第420條第1項第6款所定之新事實或新證據之再審
    事由亦有未合。
(四)關於聲請傳喚二位證人即同案被告部分：
　  本院訊問聲請人「有無提出新事實、新證據？」，聲請人答
    以「希望這二位被告陳俊億、洪麗惠幫我作證，證明他們的
    犯行我都沒有參與」(見本院卷第114至115頁訊問筆錄所載
    ），惟聲請人以發現新事實或新證據為由聲請再審，卻聲請
    調查證據，矧以事實審法院依刑事訴訟法第429條之3第1項
    所規定應為調查者，乃指依該證據之內容形式上觀察，無顯
    然之瑕疵，可以認為足以動搖原確定判決，惟若無法院協助
    ，一般私人甚難取得者而言。例如釋明原確定判決所憑之鑑
    定方法、鑑定儀器、所依據之特別知識或科學理論為錯誤或
    不可信，請求法院送鑑定；抑或以該判決確定前未存在之鑑
    定方法或技術，就原有之證據為鑑定，發現其鑑定結果有足
    以影響原判決之情事，而該鑑定結果為法院以外之其他機關
    所保管，聲請人未能取得者，始得聲請法院調取該鑑定結果
    。此與案件確定前所進行之刑事審判程序，當事人為促使法
    院發現真實，得就任何與待證事實有關之事項，聲請調查證
    據，且法院除有同法第163之2條第2項各款所示情形外，應
    予調查之境況，截然不同(最高法院109年度台抗字第38號刑
    事裁定意旨參照)。查：
　⒈就同案被告陳俊億供證述部分，業經原確定判決業已將所憑
    以採認作為判斷，聲請人於上開85度C時，與林誠恩、陳耀
    揚、A女見面之際，已親自見聞陳耀揚打電話向其父親求救
    ，陳俊億甚至因此搶下電話，林誠恩毆打陳耀揚等情，堪認
    在之聲請人當下已能查知A女有不願意從事性交易以還債之
    情，而據以認定聲請人犯前開罪行之證據，且於原確定判決
    書內詳予論述並說明(首開確定判決書第45頁、參本院卷第8
    1頁），自無傳喚上開同案被告以為調查必要。
　⒉就同案被告洪麗惠部分：查洪麗惠於警詢、偵訊及第一審審
    理時均有到庭供述明確，其供述情形分別如下：問「妳是於
    何時、地，將林惠淳二人的性交易所得交予甲○○？」、洪麗
    惠答「地點是在我現住處，時間我只記得是在104年6月份的
    某一天晚上，也就是代號A女走後10幾天後，甲○○自己一個
    人到我家找我拿的。」(參104年度偵字第14665號卷四第57
    頁反面)，問：「該LINE通話内容為何？」、洪麗惠答「他
    是在問我A女回來了沒有。」(參同上偵查卷第58頁反面），
    問：「為何與甲○○用LINE對話說『妹妹沒有回來』？」、洪麗
    惠答「妹妹離開了2、3天後，甲○○問我說妹妹有沒有回來，
    我回他說沒有。」(參同上偵查卷四第112頁），受命法官問
    「甲○○是什麼時候來找你拿的？來找你的時候，這個女生還
    有在做嗎？」、洪麗惠證稱：「甲○○來一次而已，就全部拿
    走了，他來的時候，這個女生沒有在做了，他何時來拿我忘
    記了。」(參104年度侵訴字第94號卷十第34頁反面至35頁)
    。衡酌常情，若A女果真係自願從事性交易，則其應當可自
    由選擇何時不再為性交易而自發離去，聲請人何須找尋A女
    之下落，並繼續向洪麗惠收取A女於該段期間從事性交易之
    報酬乎。準此，不論同案被告陳俊億、聲請人所供述之實際
    發生情形(如何載A女前往洪麗惠所經營之應召站；A女逃離
    後，聲請人尚需向洪麗惠收取A女性交易之報酬，及幫忙找
    尋A女下落)及A女從事性交易之報酬收取約定，綜核各項事
    證之證明力，基於推理作用，認定聲請人與陳俊億主觀上實
    係與林誠恩、蔣明軒共同基於營利之意圖，強制使A女與人
    為性交，上開人彼此間均具有犯意聯絡，陳俊億與聲請人主
    要係分擔找尋提供女子賣淫之管道，及將A女送往洪麗惠所
    經營之應召站從事性交等行為，以達與林誠恩、蔣明軒共犯
    刑法第231條之1第1項之圖利強制使人為性交罪，要屬有據
    ，此部分事實認定之理由及依據，有本件確定判決書第48頁
    詳予論述此部分證據，對於聲請人犯本案罪行之證明力及取
    捨理由可查(參本院卷第84頁）。
　⒊承上，同案被告陳俊億、洪麗惠之供述各節，業經原確定判
    決與其他卷內事證資料之證明力，綜合審酌認定之，無論單
    獨或與先前之證據綜合判斷，均無從對原確定判決認定之事
    實產生合理之懷疑，欠缺得以動搖原確定判決所認定事實之
    顯著性。聲請人聲請本院為上開證人之傳喚，核與刑事訴訟
    法第429條之3第1項規定不合。
(五)聲請人另以刑事陳報(二)及調查證據聲請狀，請求本院將聲
    請人送調查局進行測謊，以證明聲請人所述皆為事實並無虛
    假之處(見本院卷第35頁）。本院訊以「聲請要求測謊，要
    測什麼？」，聲請人答以「這也是家人與律師討論的，我在
    執行中沒有接觸。要測我對於其他被告的所作所為沒有參與
    、我不知情，我只有把陳俊億介紹給洪麗惠。」(見本院卷
    第115頁)，然按測謊鑑定，係依一般人在說謊時，會產生遲
    疑、緊張、恐懼、不安等心理波動現象，而以科學方法，由
    鑑定人利用測謊儀器，將受測者之上開情緒波動反應情形加
    以紀錄，用以分析判斷受測者之供述，是否違反其內心之真
    意。故測謊鑑定，倘符合測謊之基本程式及要件，該測謊結
    果，雖非絕無證據能力，惟於施測時尚不能完全排除遭到其
    他外在因素或受測者人格特質之影響，而影響其結果，則其
    證明力、信賴度如何，僅得由法院本於合理之心證，作為審
    判上之參佐，尚難作為判決之唯一依據。而本案聲請人與與
    林誠恩、蔣明軒、陳俊億等人共同犯圖利強制使人為性交之
    犯罪事實，業據原確定判決本於經驗及論理法則，綜合卷內
    相關事證為取捨判斷並憑以認定，已詳述如前，不論聲請人
    請求測謊鑑定之對象、測謊結果如何，均無從取代原確定判
    決依調查結果明白論斷之事實，是縱單獨就再審聲請人聲請
    測謊之結果，或與先前之證據綜合判斷，自形式上觀察，此
    部分尚不足以動搖原確定判決事實之認定，而對再審聲請人
    為更有利之判決，核與刑事訴訟法第420條第1項第6款再審
    規定要件不符，亦與刑事訴訟法第429條之3第1項之要件不
    合，認無為上開調查之必要。
五、綜上所述，本件聲請人所舉之聲請再審之理由，核與刑事訴
    訟法第420條、第421條所定事由無一相符，應認其無再審之
    理由，其聲請再審應予駁回。　　
據上論斷，依刑事訴訟法第434條第1項，裁定如主文。　　　
中　　華　　民　　國　　109 　年　　11　　月　　23　　日
                  刑事第二十一庭審判長法　官  許宗和
　　　　　　　　　                    法　官  黃玉婷
　　　　　　　　　                    法　官  黃惠敏
以上正本證明與原本無異。
如不服本裁定，應於裁定送達後10日內向本院提出抗告狀。
                                      書記官  吳錫欽
中　　華　　民　　國　　109 　年　　11　　月　　25　　日